public_html/app/tools/lang/data/dict-vec-oxt/dictionaries/vec2.aff
FLAG UTF-8
SFX A erlokuir arlokueréu/Q interlokuir
SFX A erlokuir arlokuería/JLNR interlokuir
SFX A erlokuir arlokueríami/K interlokuir
SFX A erlokuir arlokueríatu/O interlokuir
SFX A erlokuir arlokueríe/JLR interlokuir
SFX A erlokuir arlokueríelo/S interlokuir
SFX A erlokuir arlokueríemi/K interlokuir
SFX A erlokuir arlokuerò/JL interlokuir
SFX A erlokuir arlokueròmi/K interlokuir
SFX A erlokuir arlokuese/I interlokuir
SFX A erlokuir arlokuesi interlokuir
SFX A erlokuir arlokuesta/I interlokuir
SFX A erlokuir arlokueste/I interlokuir
SFX A erlokuir arlokuesti/I interlokuir
SFX A erlokuir arlokuesto/I interlokuir
SFX A erlokuir arlokueva/JLPR interlokuir
SFX A erlokuir arlokueve/JL interlokuir
SFX A erlokuir arlokuevi/NP interlokuir
SFX A erlokuir arlokuevo/JL interlokuir
SFX A erlokuir arlokuida interlokuir
SFX A erlokuir arlokuide interlokuir
SFX A erlokuir arlokuidi interlokuir
SFX A erlokuir arlokuido interlokuir
SFX A erlokuir arlokuime/H interlokuir
SFX A erlokuir arlokuimo/L interlokuir
SFX A erlokuir arlokuindo/E interlokuir
SFX A erlokuir arlokuion/L interlokuir
SFX A erlokuir arlokuione interlokuir
SFX A erlokuir arlokuioni/M interlokuir
SFX A erlokuir arlokuionse interlokuir
SFX A erlokuir arlokuir/E interlokuir
SFX A erlokuir arlokuiralo/S interlokuir
SFX A erlokuir arlokuirami/K interlokuir
SFX A erlokuir arlokuiratu/O interlokuir
SFX A erlokuir arlokuirave/RT interlokuir
SFX A erlokuir arlokuire interlokuir
SFX A erlokuir arlokuiremo/L interlokuir
SFX A erlokuir arlokuiren/L interlokuir
SFX A erlokuir arlokuireni/M interlokuir
SFX A erlokuir arlokuirense interlokuir
SFX A erlokuir arlokuiresi/P interlokuir
SFX A erlokuir arlokuiresiu/Q interlokuir
SFX A erlokuir arlokuirion/L interlokuir
SFX A erlokuir arlokuirioni/M interlokuir
SFX A erlokuir arlokuirionse interlokuir
SFX A erlokuir arlokuirisen/L interlokuir
SFX A erlokuir arlokuiriseni/M interlokuir
SFX A erlokuir arlokuirisense interlokuir
SFX A erlokuir arlokuirision/L interlokuir
SFX A erlokuir arlokuirisioni/M interlokuir
SFX A erlokuir arlokuirisionse interlokuir
SFX A erlokuir arlokuirisié/P interlokuir
SFX A erlokuir arlokuirisiéu/Q interlokuir
SFX A erlokuir arlokuirison/L interlokuir
SFX A erlokuir arlokuirisoni/M interlokuir
SFX A erlokuir arlokuirisonse interlokuir
SFX A erlokuir arlokuirié/P interlokuir
SFX A erlokuir arlokuiriéu/Q interlokuir
SFX A erlokuir arlokuirme/G interlokuir
SFX A erlokuir arlokuiron/L interlokuir
SFX A erlokuir arlokuironi/M interlokuir
SFX A erlokuir arlokuironse interlokuir
SFX A erlokuir arlokuirà/JLNR interlokuir
SFX A erlokuir arlokuiràe/R interlokuir
SFX A erlokuir arlokuirè/JL interlokuir
SFX A erlokuir arlokuirèmi/K interlokuir
SFX A erlokuir arlokuiré/P interlokuir
SFX A erlokuir arlokuirémoi/M interlokuir
SFX A erlokuir arlokuirésimo/L interlokuir
SFX A erlokuir arlokuirésimoi/M interlokuir
SFX A erlokuir arlokuiréu/Q interlokuir
SFX A erlokuir arlokuiría/JLNR interlokuir
SFX A erlokuir arlokuiríami/K interlokuir
SFX A erlokuir arlokuiríatu/O interlokuir
SFX A erlokuir arlokuiríe/JLR interlokuir
SFX A erlokuir arlokuiríelo/S interlokuir
SFX A erlokuir arlokuiríemi/K interlokuir
SFX A erlokuir arlokuirò/JL interlokuir
SFX A erlokuir arlokuiròmi/K interlokuir
SFX A erlokuir arlokuisa interlokuir
SFX A erlokuir arlokuise/IJLR interlokuir
SFX A erlokuir arlokuisede interlokuir
SFX A erlokuir arlokuisege interlokuir
SFX A erlokuir arlokuisen/L interlokuir
SFX A erlokuir arlokuisene interlokuir
SFX A erlokuir arlokuiseni/M interlokuir
SFX A erlokuir arlokuisense interlokuir
SFX A erlokuir arlokuisi/FN interlokuir
SFX A erlokuir arlokuisiede interlokuir
SFX A erlokuir arlokuisiege interlokuir
SFX A erlokuir arlokuision/L interlokuir
SFX A erlokuir arlokuisione interlokuir
SFX A erlokuir arlokuisioni/M interlokuir
SFX A erlokuir arlokuisionse interlokuir
SFX A erlokuir arlokuisié/P interlokuir
SFX A erlokuir arlokuisiéde/P interlokuir
SFX A erlokuir arlokuisiége/P interlokuir
SFX A erlokuir arlokuiso/JL interlokuir
SFX A erlokuir arlokuison/L interlokuir
SFX A erlokuir arlokuisone interlokuir
SFX A erlokuir arlokuisoni/M interlokuir
SFX A erlokuir arlokuisonse interlokuir
SFX A erlokuir arlokuista/I interlokuir
SFX A erlokuir arlokuiste/I interlokuir
SFX A erlokuir arlokuisti/I interlokuir
SFX A erlokuir arlokuisto/I interlokuir
SFX A erlokuir arlokuisé/P interlokuir
SFX A erlokuir arlokuiséu/Q interlokuir
SFX A erlokuir arlokuiva/JLPR interlokuir
SFX A erlokuir arlokuive/JL interlokuir
SFX A erlokuir arlokuiven/L interlokuir
SFX A erlokuir arlokuiveni/M interlokuir
SFX A erlokuir arlokuivense interlokuir
SFX A erlokuir arlokuivi/NP interlokuir
SFX A erlokuir arlokuivion/L interlokuir
SFX A erlokuir arlokuivioni/M interlokuir
SFX A erlokuir arlokuivionse interlokuir
SFX A erlokuir arlokuivié/P interlokuir
SFX A erlokuir arlokuiviéu/Q interlokuir
SFX A erlokuir arlokuivo/JL interlokuir
SFX A erlokuir arlokuivon/L interlokuir
SFX A erlokuir arlokuivoni/M interlokuir
SFX A erlokuir arlokuivonse interlokuir
SFX A erlokuir arlokuié/P interlokuir
SFX A erlokuir arlokuiéde/P interlokuir
SFX A erlokuir arlokuiége/P interlokuir
SFX A erlokuir arlokuiéu/Q interlokuir
SFX A erlokuir arlokuon/L interlokuir
SFX A erlokuir arlokuone interlokuir
SFX A erlokuir arlokuoni/M interlokuir
SFX A erlokuir arlokuonse interlokuir
SFX A erlokuir arlokué/F interlokuir
SFX A erlokuir arlokuéa/JLPR interlokuir
SFX A erlokuir arlokuéami/K interlokuir
SFX A erlokuir arlokuéau/Q interlokuir
SFX A erlokuir arlokuée/JL interlokuir
SFX A erlokuir arlokuéelo/S interlokuir
SFX A erlokuir arlokuéemi/K interlokuir
SFX A erlokuir arlokuéi/NP interlokuir
SFX A erlokuir arlokuéimo/L interlokuir
SFX A erlokuir arlokuéimoi/M interlokuir
SFX A erlokuir arlokuéitu/O interlokuir
SFX A erlokuir arlokuéndome/G interlokuir
SFX A erlokuir arlokuéndomene/G interlokuir
SFX A erlokuir arlokuéo/JL interlokuir
SFX A erlokuir arlokuéomi/K interlokuir
SFX A erlokuir arlokuésimo interlokuir
SFX A erlokuir arlokuévami/K interlokuir
SFX A erlokuir arlokuévau/Q interlokuir
SFX A erlokuir arlokuévelo/S interlokuir
SFX A erlokuir arlokuévemi/K interlokuir
SFX A erlokuir arlokuévimo/L interlokuir
SFX A erlokuir arlokuévimoi/M interlokuir
SFX A erlokuir arlokuévitu/O interlokuir
SFX A erlokuir arlokuévomi/K interlokuir
SFX A erlokuir arlokuí interlokuir
SFX A erlokuir arlokuí/FP interlokuir
SFX A erlokuir arlokuía/JLPR interlokuir
SFX A erlokuir arlokuíami/K interlokuir
SFX A erlokuir arlokuíau/Q interlokuir
SFX A erlokuir arlokuíe/JL interlokuir
SFX A erlokuir arlokuíelo/S interlokuir
SFX A erlokuir arlokuíemi/K interlokuir
SFX A erlokuir arlokuíi/NP interlokuir
SFX A erlokuir arlokuíimo/L interlokuir
SFX A erlokuir arlokuíimoi/M interlokuir
SFX A erlokuir arlokuíitu/O interlokuir
SFX A erlokuir arlokuímoi/M interlokuir
SFX A erlokuir arlokuíndome/G interlokuir
SFX A erlokuir arlokuíndomene/G interlokuir
SFX A erlokuir arlokuío/JL interlokuir
SFX A erlokuir arlokuíomi/K interlokuir
SFX A erlokuir arlokuírmene/G interlokuir
SFX A erlokuir arlokuíselo/S interlokuir
SFX A erlokuir arlokuísemi/K interlokuir
SFX A erlokuir arlokuísime/H interlokuir
SFX A erlokuir arlokuísimo interlokuir
SFX A erlokuir arlokuísitu/O interlokuir
SFX A erlokuir arlokuísomi/K interlokuir
SFX A erlokuir arlokuíu/Q interlokuir
SFX A erlokuir arlokuívami/K interlokuir
SFX A erlokuir arlokuívau/Q interlokuir
SFX A erlokuir arlokuívelo/S interlokuir
SFX A erlokuir arlokuívemi/K interlokuir
SFX A erlokuir arlokuívimo/L interlokuir
SFX A erlokuir arlokuívimoi/M interlokuir
SFX A erlokuir arlokuívitu/O interlokuir
SFX A erlokuir arlokuívomi/K interlokuir
SFX A erlongar arlonga/FR sperlongar
SFX A erlongar arlongada sperlongar
SFX A erlongar arlongade sperlongar
SFX A erlongar arlongadi sperlongar
SFX A erlongar arlongado sperlongar
SFX A erlongar arlongando/E sperlongar
SFX A erlongar arlongante sperlongar
SFX A erlongar arlongar/E sperlongar
SFX A erlongar arlongaralo/S sperlongar
SFX A erlongar arlongarami/K sperlongar
